【裁判字號】    99,台上,1285
【裁判日期】    990304
【裁判案由】    違反毒品危害防制條例
【裁判全文】
最高法院刑事判決            九十九年度台上字第一二八五號
上  訴  人  甲○○
            乙○○
上列上訴人等因違反毒品危害防制條例案件，不服台灣高等法院
高雄分院中華民國九十八年十二月八日第二審判決（九十八年度
上訴字第九七０號，起訴案號：台灣高雄地方法院檢察署九十七
年度偵字第二六四００、三二三二一號），提起上訴，本院判決
如下：
    主  文
上訴駁回。
    理  由
一、乙○○部分：
按刑事訴訟法第三百七十七條規定，上訴於第三審法院，非以判
決違背法令為理由，不得為之。是提起第三審上訴，應以原判決
違背法令為理由，係屬法定要件。如果上訴理由書狀並未依據卷
內訴訟資料，具體指摘原判決不適用何種法則或如何適用不當，
或所指摘原判決違法情事，顯與法律規定得為第三審上訴理由之
違法情形，不相適合時，均應認其上訴為不合法律上之程式，予
以駁回。本件原判決撤銷上訴人乙○○第一審之科刑判決，改判
仍論處乙○○共同製造第三級毒品（累犯）二罪刑、製造第三級
毒品（累犯）罪刑，已詳述所憑之證據及其認定之理由。上訴意
旨略稱：原判決事實三部分，伊僅完成異構鹵化階段，未達足供
人施用之成品階段，應以未遂論，原判決適用法則有違云云。惟
查：犯罪事實之認定，證據之取捨及其證明力之判斷，乃事實審
法院自由判斷之職權，如其取捨不違背經驗法則與論理法則，即
不得指為違法，而據為上訴第三審之理由。原判決依憑乙○○於
偵、審之供承，卷附搜索扣押筆錄、扣押物品收據、扣押物品目
錄表、法務部調查局民國九十七年十月二十一日調科壹字第０九
七二二一五０四一０號鑑定書、九十八年三月九日調科壹字第０
九八０００五九四三０號函文、通訊監察作業報告表、扣押物品
檢驗結果分析表暨其圖片、現場照片及卷內其他證據資料調查結
果，綜合判斷，認乙○○確有如其事實欄三所載之製造第三級毒
品犯行，已詳述其取捨證據及認定事實之心證理由，並就乙○○
異構化階段完成後之產品，送驗結果內含愷他命之平均純度為百
分之十六點九，已達製造毒品既遂程度，於理由中敘明甚詳，並
無乙○○所指判決違法情形存在。上訴意旨就屬原審採證、認事
職權之適法行使及原判決已說明事項，徒憑己見，任意指摘為違
法，非適法之第三審上訴理由，製造第三級毒品部分之上訴違背
法律上程式，應予駁回。又第三審上訴書狀，應敘述上訴之理由
，其未敘述者，得於提起上訴後十日內補提理由書於原審法院，
已逾上述期間，而於第三審法院未判決前仍未提出上訴理由書狀
者，第三審法院應以判決駁回之，刑事訴訟法第三百八十二條第
一項、第三百九十五條後段規定甚明。乙○○就共同製造第三級
毒品二罪部分，於九十八年十二月三十日提起上訴，惟對原判決
此部分有如何之違法，上訴理由均未及，迄今逾期已久，於本
院未判決前仍未提出，依上開規定其上訴自非合法，應予駁回。
二、甲○○部分：
查第三審上訴書狀，應敘述上訴之理由，其未敘述者，得於提起
上訴後十日內補提理由書於原審法院，已逾上述期間，而於第三
審法院未判決前仍未提出上訴理由書狀者，第三審法院應以判決
駁回之，刑事訴訟法第三百八十二條第一項、第三百九十五條後
段規定甚明。本件上訴人甲○○不服原審判決，於九十八年十二
月二十九日提起第三審上訴，並未敘述理由，迄今逾期已久，於
本院未判決前仍未提出，依上開規定，此部分上訴自非合法，應
予駁回。
據上論結，應依刑事訴訟法第三百九十五條，判決如主文。
中    華    民    國  九十九  年    三    月    四    日
                      最高法院刑事第十一庭
                          審判長法官  石  木  欽
                                法官  洪  佳  濱
                                法官  韓  金  秀
                                法官  段  景  榕
                                法官  周  煙  平
本件正本證明與原本無異
                                      書  記  官
中    華    民    國  九十九  年    三    月    十    日
                                                       s

司法院資訊處製作；財團法人民間司法改革基金會備份。
